【裁判字號】    88,上訴,2195
【裁判日期】    890424
【裁判案由】    毒品危害防制條例
【裁判全文】
臺灣高等法院臺中分院刑事判決                  八十八年度上訴字第二一九五號
     上  訴 人
     即  被 告  乙○○
右上訴人因毒品危害防制條例案件，不服台灣台中地方法院八十八年度訴字第一四七
○號中華民國八十八年八月十九日第一審判決（起訴案號台灣台中地方法院檢察署八
十八年度偵字第一三五六八、一五五○○號）提起上訴，本院判決如左：
    主  文
原判決關於連續施用第一級毒品及定執行刑部分撤銷。
乙○○連續施用第一級毒品，處有期徒刑壹年，扣案如附表編號一所示之第一級毒品
海洛因淨重○‧二七公克沒收銷燬，包裝袋貳個及如附表編號三所示之注射針筒壹支
沒收。
其餘部分上訴駁回。
本判決撤銷改判部分即連續施用第一級毒品所處有期徒刑壹年，與上訴駁回部分即連
續施用第二級毒品所處有期徒刑捌月，應執行有期徒刑壹年陸月。
    事  實
一、乙○○前於民國 (下同 )八十七間因施用毒品案件，經台灣台中地方法院以八十
    七年度毒聲字第一二０三號裁定送觀察、勒戒後，認無繼續施用毒品之傾向，由
    台灣台中地方法院檢察署檢察官以八十七年度 (原審誤載為八十八年度 )偵字第
    一六三七三號不起訴處分確定，詎不知悔改，又基於施用第一級毒品海洛因及第
    二級毒品安非他命之概括犯意，自八十八年三月底起至同年六月七日止，在台中
    縣大肚鄉○○路二巷三弄四號住處，以針筒注射方式，連續施用第一級毒品海洛
    因多次，另自八十八年五月（起訴書誤植為八十六年五月）下旬起至同年六月七
    日止，在同址以將安非他命置於吸食器加熱使之產生白煙再以口鼻吸用方式，連
    續施用第二級毒品安非他命多次，嗣於八十八年六月七日下午四時四十分許，在
    台中市市○路一五六號前為警查獲，並扣得其所有如附表所示之物，乙○○經台
    灣台中地方法院以八十八年度毒聲字第三三八四號裁定送觀察、勒戒後，認有繼
    續施用毒品傾向 (有台灣台中看守所以（八八）中所奕總字第二三一０號函送之
    證明書在卷 )，再由同法院以八十八年度毒聲字第三七二○裁定令入戒治處所施
    以強制戒治壹年。
二、案經台中市警察局第二分局移送臺灣臺中地方法院檢察署檢察官偵查起訴。
    理  由
一、右揭犯罪事實，迭據被告乙○○於警訊及原審偵查中暨本院審理時坦承不諱，並
    有其所有如附表所示之物扣案及台灣台中看守所附設勒戒處所出具之尿液檢驗報
    告、法務部調查局之鑑定通知書 (電腦條碼000000000號 )、台灣台中
    地方法院檢察署八十七年度偵字第一六三七三號不起訴處分書、台灣台中地方法
    院八十八度毒聲字第三三八四號、三七二○裁定書、台灣台中看守所（八八）中
    所奕總字第二三一０號函送之證明書一份在卷可資佐證，事證明確，被告犯罪行
    堪以認定。
二、按海洛因、安非他命分別為毒品危害防制條例第二條第二項第一款、第二款所定
    之第一級、第二級毒品，被告施用海洛因及安非他命，係犯毒品危害防制條例第
    十條第一項之施用第一級毒品罪及同條第二項之施用第二級毒品罪，被告持有第
    一級及第二級毒品之低度行為，均為施用之高度行為所吸收，不另論科，被告先
    後多次分別施用第一級、第二級毒品，所為時間緊接，觸犯構成要件相同之罪，
    顯係基於概括犯意，咸為連續犯，依刑法第五十六條之規定各以一罪論，並加重
    其刑，又被告所犯上開二罪，犯意各別，構成要件互異，應予分論併罰，原審就
    被告連續施用第一級毒品之犯行予以論罪科刑，固非無見，被告上訴爭執原審量
    刑過重，雖無理由，惟查扣之海洛因淨重僅○‧二七公克，有上開法務部調查局
    鑑定通知書 (電腦條碼000000000號)在卷可憑，原審誤載為重約○‧
    六公克，尚有未洽，原審此部分判決既有此瑕疵，自屬無可維持，應由本院撤銷
    改判，爰審酌被告素行尚佳及其施用之期間達二個多月暨犯罪後坦承罪行、態度
    良好等一切情狀，量處如主文第二項所示之刑，扣案附表編號一之第一級毒品海
    洛因淨重○‧二七公克，依毒品危害防制條例第十八條第一項前段規定沒收銷燬
    ，包裝袋二個及附表編號三之注射針筒壹支則係被告所有供施用第一級毒品使用
    之物，依刑法第三十八條第一項第二款宣告沒收，至被告連續施用第二級毒品安
    非他命部分，原審審酌被告之品行、犯罪之動機、目的、手段及犯罪後之態度等
    一切情狀，量處有期徒刑八月，扣案之第二級毒品安非他命二包毛重約三‧六公
    克，依毒品危害防制條例第十八條第一項前段規定宣告沒收銷燬，另附表編號四
    、五 (其中編號五之物扣押物清單上並未標載有殘餘)之物，為被告所有供施用
    第二級毒品所用之物，依刑法第三十八條第一項第二款之規定，宣告沒收，認事
    、用法並無不當，量刑亦稱妥適，被告徒以原審量刑過重為由上訴，並無理由，
    應予駁回，本院並就撤銷改判部分及上訴駁回部分定其應執行刑。
三、據上論斷，應依刑事訴訟法第三百六十九條第一項前段、第三百六十八條、第三
    百六十四條、第二百九十九條第一項前段、毒品危害防制條例第十條第一項、第
    二十條第三項、第十八條第一項前段、刑法第十一條前段、第五十六條、第五十
    一條第五款、第三十八條第一項第二款，判決如主文。
本案經檢察官甲○○到庭執行職務。
中      華      民      國    八十九     年      四       月    二十四  日
                                  臺灣高等法院臺中分院刑事第九庭
                                        審判長法  官  胡  森  田
                                              法  官  趙  春  碧
                                              法  官  康  應  龍
右正本證明與原本無異。
如不服本判決應於收受送達後十日內向本院提出上訴書狀，其未述上訴之理由者並
得於提起上訴後十日內向本院補提理由書（均須按他造當事人之人數附繕本）。
施用第二級毒品部分不得上訴。
            書記官  陳  明  珠
中      華      民      國    八十九     年      四       月    二十六  日
附表：
  一、第一級毒品海洛因淨重０．二七公克、包裝袋二個重○‧三六公克。
  二、第二級毒品安非他命毛重三．六公克。
  三、注射針筒一支。
  四、杓子一支。
  五、分裝袋一個。
附錄：本案論罪科刑法條全文
      毒品危害防制條例第十條第一項、第二項
                                                                        Ｏ


司法院資訊處製作；財團法人民間司法改革基金會備份。
